# 陈老师，关于银行理财产品

提问人：liandlh 时间：2018-01-16 15:36:26
陈老师，您好！
我想请教一下，公司购买的理财产品，一个月和三个月的，利率3%左右的，就是在银行账户里直接扣款的，到期了本金和利息会一起打进银行账户里的。像这种我看之前帖子有说：由于公司持有理财产品并非为了近期内出售或赎回，而是为了获取低风险的稳定收益而持有，因此不符合“交易性金融资产”。那么像我们这样的理财，是不是可以放在银行存款核算，然后利息计入财务费用-利息收入中去呢？
谢谢陈老师！

回答人：chenyiwei
不恰当。本金计入其他流动资产，收益确认为投资收益。

提问人：风格的话 时间：2018-01-16 21:42:18
陈老师：可不可以确认持有至到期或者可供出售金融资产

回答人：chenyiwei
可以在“可供出售金融资产”科目中核算，但报表列报中调整到其他流动资产。（涉及嵌入衍生工具的结构化存款等除外）

提问人：风格的话 时间：2018-01-17 20:41:56
陈老师，我还是不明白为什么放在可供出售金融资产里，在报表中还需要重分类到其他流动资产里列报

回答人：chenyiwei
"可供出售"是从确认和计量角度作出的分类，而“其他流动资产”是从列报角度基于流动性作出的分类，两者不矛盾，分别用于不同用途。

提问人：你瞅我干啥 时间：2018-01-17 20:48:51
陈老师，关于银行理财的现金流量表编制，麻烦请教您一下： 1 、企业账户上有大量资金，会计期间内循环购买、赎回同一种类的银行理财产品，在编制现金流量表时，可不可以按照现金流进、流出的净额列示本期间这类交易？ 2 、购买理财产品时要列示在哪个项目更合适？“投资支付的现金”还是“支付其他与投资活动有关的现金”？ 谢谢陈老师！

回答人：chenyiwei
1 、如果是期限很短的理财产品（例如一个月内），年内有多次大量循环购买和赎回情况的，可以按净额法列报现金流量。 2 、两者均可，注意保持一贯性。

提问人：qingzheng518 时间：2018-01-20 14:35:30
陈老师您好，假如购买的理财产品可以随时变现，公司就是为了最大程度的利用闲置资金。是不是可以将理财产品放入其他货币资金？谢谢

回答人：chenyiwei
不可以。理财非存款，所以不能放在货币资金中。